臺灣高雄地方法院刑事判決　　　　　　　　　　　　九十二年度簡上字第六五三號
　　上　訴　人　臺灣高雄地方法院檢察署檢察官
　　被　　　告　丁○○
右列上訴人因被告竊盜案件，不服本院高雄簡易庭九十二年度簡字第六０六號中華民
國九十二年九月十八日第一審簡易判決（聲請簡易判決處刑案號：九十二年度偵字第
一七０七０號），提起上訴，暨聲請併案審理（併案案號：九十二年度偵字第二０七
三一號），本院判決如左：
    主  文
原判決撤銷。
丁○○連續竊盜，累犯，處有期徒刑柒月。
    事  實
一、丁○○前於民國八十九年間，因竊盜案件，經臺灣高雄地方法院以八十九年度易
    字第四六一九號判處有期徒刑一年，於九十一年八月三十日執行完畢。復基於意
    圖為自己不法所有之概括犯意，先於九十二年八月十二日下午二時三十分許，在
    高雄市左營區○○○路一００巷十一號附近夜市場內，見車牌號碼ＷＤＱ—八九
    六號輕型機車停放在該處（該車係乙○○所有，前於九十二年七月三十日下午五
    時許，在高雄市楠梓區○○○路之黃昏市場前，因鑰匙插在電門上未拔下，遭不
    詳之人竊取），且鑰匙未拔下，遂以該鑰匙啟動機車竊取之，得手後，供己使用
    ，嗣於九十二年八月十二日晚上七時三十分許，騎乘該機車行經高雄市○○區○
    ○路與復興路口時，當場為警查獲，並扣得該機車及鑰匙一支。復於九十二年十
    月八日下午四時三十分許，在高雄市○○區○○街一一四號前，向甲○○購買飲
    料時，趁甲○○疏於注意之際，竊取甲○○放在櫃臺上之ＯＫＷＡＰ廠牌（手機
    序號000000000000000號）手機一支，得手放後，放入口袋內，
    旋為甲○○發覺而報警查獲，並當場在丁○○之口袋內，扣得該手機一支。
二、案經高雄市政府警察局移送臺灣高雄地方法院檢察署檢察官偵查起訴及移送併辦
    。
    理  由
一、按被告經合法傳喚，無正當之理由不到庭者，得不待其陳述，逕行判決。刑事訴
    訟法第三百七十一條定有明文。又按簡易判決之第二審程序，亦準用上開規定，
    同法第四百五十五條之一第三項亦定有明文。查被告於審判期日，無正當理由而
    未到庭，且該期日之傳票業經合法送達，有送達回證二紙附卷可憑，參諸上開規
    定，爰不待其陳述，逕行判決，合先敘明。
二、右揭事實，業據被告丁○○於警詢、偵訊中坦承屬實，核與被害人乙○○、告訴
    人甲○○於警詢中證述、指訴情節相符，並有贓物認領保管收據三張、照片十幀
    、高雄市政府警察楠梓分局車輛協尋證明單一紙在卷可稽及扣案之鑰匙一支、機
    車一台及手機一支可憑，被告自白核與事實相符，其前揭犯行，洵堪認定。
三、核被告所為，係犯刑法第三百二十條第一項之竊盜罪。被告先後二次竊盜行為，
    時間緊接，犯罪構成要件相同，顯係基於概括犯意為之，為連續犯，應論以一罪
    ，並加重其刑。又被告前於八十九年間，因竊盜案件，經本院以八十九年度易字
    第四六一九號判處有期徒刑一年，於九十一年八月三十日執行完畢等情，有臺灣
    高等法院被告全國前案紀錄表、刑案資料查註紀錄表各一份在卷可稽，其受有期
    徒刑執行完畢後，五年以內再犯有期徒刑以上之本罪，為累犯，應依法加重其刑
    ，並與前揭連續犯之加重事由遞加之。公訴人雖僅就被告竊取前揭機車部分，提
    起公訴，惟被告上開竊取手機部分之行為，與該起訴部分，有連續犯之裁判上一
    罪關係，依審判不可分原則，本院自應一併加以審理。原審以被告犯罪事證明確
    ，予以論罪科刑，固非無見，惟被告上開竊取手機部分之行為，與本案起訴部分
    ，有連續犯之裁判上一罪關係，為起訴效力所及，原審未及審酌，尚有未洽，上
    訴意旨因而指摘及此，其上訴為有理由，自應由本院將原判決撤銷，另為適當之
    判決。爰審酌被告正值壯年，不知以正當方式獲取財物，竟連續竊盜他人之物，
    行為誠屬不該，惟念其犯後坦承犯行，態度尚佳等一切情狀，量處如主文所示之
    刑。
據上論斷，依刑事訴訟法第四百五十五條之一第一項、第三項、第三百六十九條第一
項前段、第三百六十四條、第三百七十一條、第二百九十九條第一項前段，刑法第五
十六條、第三百二十條第一項、第四十七條，罰金罰鍰提高標準條例第一條前段，判
決如主文。
本案經檢察官丙○○到庭執行職務。
中      華      民      國      九十三      年     一     月    二十    日
                                臺灣高雄地方法院刑事第五庭
                                    審判長法官    李政庭
                                          法官    何秀燕
                                          法官    蘇雅慧
右正本證明與原本無異。
不得上訴。
                                        書記官    林誠桂
中      華      民      國      九十三      年     一     月    二十    日
附錄本判決論罪科刑法條：
中華民國刑法第三百二十條
(普通竊盜罪、竊佔罪)
意圖為自己或第三人不法之所有，而竊取他人之動產者，為竊盜罪，處五年以下有期
徒刑、拘役或五百元以下罰金。
意圖為自己或第三人不法之利益，而竊佔他人之不動產者，依前項之規定處斷。
前二項之未遂犯罰之。
